臺灣嘉義地方法院刑事判決              100年度訴字第708號
公  訴  人  臺灣嘉義地方法院檢察署檢察官
被      告  蔡明義
上列被告因違反毒品危害防制條例案件，經檢察官提起公訴（
100年度毒偵字第1258號），被告於準備程序中就被訴事實為有
罪之陳述，本院合議庭裁定由受命法官改依簡式審判程序審理，
判決如下：
    主  文
蔡明義施用第一級毒品，累犯，處有期徒刑拾月，扣案之第一級
毒品海洛因驗餘淨重拾陸點貳公克沒收銷燬之，盛裝上開第一
級毒品海洛因之包裝袋貳拾陸只、注射針筒肆支、電子磅秤壹台
均沒收；又施用第二級毒品，累犯，處有其徒刑陸月，扣案之甲
基安非他命吸食器壹組、杓管壹支均沒收。應執行有期徒刑壹年
貳月，扣案之第一級海洛因驗餘淨重拾陸點貳公克沒收銷燬之
，盛裝上開第一級毒品海洛因之包裝袋貳拾陸只、注射針筒肆支
、電子磅秤壹台、甲基安非他命吸食器壹組、杓管壹支均沒收。
    事  實
一、蔡明義前於89年間因施用毒品案件，經本院裁定送勒戒處所
    觀察、勒戒，因認無繼續施用毒品傾向，於民國89年5月26
    日執行完畢釋放，經臺灣嘉義地方法院檢察署檢察官以89
    年度毒偵緝字第102號為不起訴處分確定。又於91年間因施
    用毒品案件，經本院裁定送勒戒處所觀察、勒戒，因有繼續
    施用毒品傾向，再經本院以91年度毒聲字第123號裁定令入
    戒治處所施以強制戒治，於91年7月25日停止戒治處分，所
    餘戒治期間交付保護管束，經本院以91年度毒聲字第698號
    裁定撤銷停止戒治，令入戒治處所強制戒治，於92年6月20
    日執行完畢。該次施用毒品案件，並經該署檢察官提起公訴
    ，經本院以91年度訴字第262號判處有期徒刑10月、5月，定
    應執行有期徒刑1年2月確定；另因施用毒品案件，經本院以
    92年度訴字第85號判處有期徒刑10月確定，並與前開毒品案
    件所定應執行之有期徒刑接續執行，於94年6月16日縮刑期
    滿執行完畢。復因施用毒品案件，經本院以96年度訴字第
    350 號判決，判處有期徒刑1年8月，減為有期徒刑10月確定
    ；同因施用毒品案件，經本院以95年度訴字第554號判處有
    期徒刑10月、7月、6月，定應執行有期徒刑1年9月確定，復
    分別經減刑為有期徒刑5月、3月15日、3月，定應執行10 月
    15日，嗣與上開毒品案件，經本院以96年度聲字第798號裁
    定，定應執行有期徒刑1年8月確定；再因施用毒品案件，經
    本院以97年度訴字第266號判決，判處有期徒刑9月確定，並
    與前開應執行之有期徒刑接續執行，於98年3月29日縮刑期
    滿執行完畢（本件構成累犯），復又於98年4月間因施用毒
    品案件，經本院以100年度訴緝字第23號判處有期徒刑9月確
    定。
二、蔡明義猶不知悔改，基於施用第一級毒品之犯意，先於100
    年8月13日下午8時許，在其位於嘉義縣六腳鄉塗獅村55之3
    號租屋處，以注射針筒注射之方式，施用第一級毒品海洛因
    1 次。同日施用海洛因約30分鐘後，另行基於施用第二級毒
    品之犯意，於上開地點，以將甲基安非他命放入玻璃球加以
    燒烤而吸食煙霧之方式，施用甲基安非他命1次。嗣於100年
    8 月13日下午11時許，在上開租屋處遭警逮捕，並於隨身攜
    帶之背包內扣得海洛因26包（驗餘淨重16.23公克）、甲基
    安非他命吸食器1組、杓管1支、電子磅秤1台、注射針筒4支
    ，再經警對其採集尿液檢體送驗，結果呈嗎啡及甲基安非他
    命陽性反應。
三、案經雲林縣警察局北港分局報請臺灣嘉義地方法院檢察署檢
    察官偵查起訴。
    理  由
一、本件被告蔡明義所犯係死刑、無期徒刑或最輕本刑為3年以
    上有期徒刑以外之罪，其於準備程序中就被訴事實為有罪之
    陳述，經本院告知簡式審判程序之旨，並聽取公訴人、被告
    之意見後，爰依刑事訴訟法第273條之1第1項規定裁定由受
    命法官獨任進行簡式審判程序。
二、上揭犯罪事實，業據被告於本院審理中坦承不諱，核與其在
    警詢與偵查中之自白相符（見本院卷第24頁、警卷第6、7頁
    、偵查卷第12、13頁），而其為警採集尿液囑託鑑定結果，
    亦呈鴉片海洛因代謝物（可待因、嗎啡）及安非他命類（安
    非他命、甲基安非他命）陽性反應，此有詮昕科技股份有限
    公司2011年8月25日出具之第00000000號濫用藥物尿液檢驗
    報告及雲林縣警察局北港分局查獲毒品案件嫌犯尿液真實姓
    名對照表（代號0A087號）各1份（見偵查卷宗第35、36頁）
    、雲林縣警察局北港分局北港所扣押物品目錄表1張、照片5
    張（見警卷第11至15頁）在卷足參，是被告自白核與事實相
    符。又被告有犯罪事實欄一所載因施用毒品違反毒品危害防
    制條例而受觀察勒戒、強制戒治等情形，此亦有臺灣高等法
    院被告前案紀錄表在卷可憑（見本院卷第5至17頁），被告
    於觀察、勒戒執行完畢釋放後，於5年內已再犯施用毒品案
    件，並經依法追訴處罰，其本件第3次以上再度施用毒品海
    洛因、甲基安非他命之行為，堪為認定，應予依法論科。
三、按海洛因、甲基安非他命係毒品危害防制條例第2條第2項第
    1款、第2款所明定之第一級、第二級毒品，不得非法持有、
    施用。核被告所為，係違反毒品危害防制條例第10條第1項
    之施用第一級毒品罪及同條第2項之施用第二級毒品罪。其
    施用第一級毒品海洛因前後持有海洛因、施用第二級毒品甲
    基安非他命前後持有甲基安非他命之低度行為，應分別為施
    用海洛因、甲基安非他命之高度行為所吸收，均不另論罪。
    又被告所犯上開各罪間，犯意各別，行為互異，應予分論併
    罰。另被告有事實欄一所載之科刑執行紀錄，此有臺灣高等
    法院被告前案紀錄表1份附卷可按，其於受有期徒刑執行完
    畢後，5年以內故意再犯本件有期徒刑以上之罪，均為累犯
    ，各應依刑法第47條第1項規定加重其刑。爰審酌被告國中
    畢業之智識程度，已婚，育有2名子女，均已成年，其妻已
    過世，父母健在，均已80餘歲高齡，其與父母一起養蚵，家
    中經濟之前皆由被告負責之家庭狀況；其有犯罪事實欄一、
    所載之前科及施用毒品遭查獲科刑執行紀錄，有臺灣高等法
    院被告前案紀錄表附卷足參，前已因觀察、勒戒執行完畢而
    經不起訴處分，業受毒品危害防制條例對施用毒品人之寬典
    ，竟仍一再施用，不知戒除毒癮，而其施用毒品實為戕害自
    身健康之犯罪，於他人固無明顯重大危害，然對社會善良風
    氣已足生不良影響，並斟酌其施用之次數，及其坦承施用毒
    品之犯行之犯後態度等一切情狀，分別量處如主文所示之刑
    ，並定其應執行之刑。扣案之第一級毒品海洛因26小包（驗
    餘淨重合計16.23公克），屬查獲之第一級毒品，不問屬於
    犯人與否，應依毒品危害防制條例第18條第1項前段規定宣
    告沒收銷燬之；又盛裝上開第一級毒品海洛因之包裝袋26
    只、注射針筒4支、電子磅秤1台、甲基安非他命吸食器1組
    、杓管1支等物，則係被告所有供施用毒品犯罪所用之物業
    據被告所自陳，另依刑法第38條第1項第2款規定，按其所犯
    併與宣告沒收。
據上論斷，應依刑事訴訟法第273條之1第1項、第299條第1項前
段，毒品危害防制條例第10條第1項、第2項、第18條第1項前段
，刑法第11條前段、第47條第1項、第38條第1項第2款、第51條
第5款、第9款，判決如主文。
本案經檢察官詹昭書到庭執行職務
中    華    民    國   100    年    10    月    25    日
                  刑事第二庭    法  官  唐一
以上正本證明與原本無異。
如不服本判決應於收受判決後10日內向本院提出上訴書狀，並應
敘述具體理由；其未敘述上訴理由者，應於上訴期間屆滿後20日
內向本院補提理由書（均須按他造當事人之人數附繕本）「切勿
逕送上級法院」。
中    華    民    國   100    年    10    月    25    日
                                書記官  江芳耀
附錄法條：
毒品危害防制條例第10條
施用第一級毒品者，處 6 月以上 5 年以下有期徒刑。
施用第二級毒品者，處 3 年以下有期徒刑。